【裁判字號】    94,訴,2770
【裁判日期】    950227
【裁判案由】    毒品危害防制條例
【裁判全文】
臺灣高雄地方法院刑事判決              94年度訴字第2770號
公  訴  人  臺灣高雄地方法院檢察署檢察官
被      告  乙○○
上列被告因毒品危害防制條例案件，經檢察官提起公訴（94年度
毒偵字第5514號）及移送併辦（94年度毒偵字第7036號、7360號
），被告於本院準備程序中為有罪之陳述，經合議庭裁定由受命
法官依簡式審判程序獨任審理，本院判決如下：
    主  文
乙○○連續施用第一級毒品，累犯，處有期徒刑玖月。扣案海洛
因毒品貳包（其中壹包淨重壹點肆柒公克、空包裝重零點捌柒公
克；另壹包凈重零點零壹公克、空包裝重零點壹玖公克）、殘留
海洛因成分之殘渣袋壹只，均沒收銷燬之。扣案注射針筒貳支沒
收。又連續施用第二級毒品，累犯，處有期徒刑肆月。應執行有
期徒刑壹年。扣案海洛因毒品貳包（其中壹包淨重壹點肆柒公克
、空包裝重零點捌柒公克；另壹包凈重零點零壹公克、空包裝重
零點壹玖公克）、殘留海洛因成分之殘渣袋壹只，均沒收銷燬之
。扣案注射針筒貳支沒收。
    事  實
一、乙○○前於民國91年間，因竊盜案件，經本院以92年度易字
    第223 號判處有期徒刑1 年2 月，並經台灣高等法院高雄分
    院以92年度上易字第1252號駁回上訴確定，於94年4 月18日
    執行完畢。另於92年間，因施用毒品案件，經本院以92 年
    度毒聲字第2721號、2728號裁定送觀察、勒戒後，認有繼續
    施用毒品之傾向，再以92年度毒聲字第3357號裁定令入戒治
    處所施以強制戒治，並於93年2 月19日強制戒治執行完畢釋
    放。詎其仍不知悔改，明知海洛因、甲基安非他命業經公告
    列為毒品危害防制條例第2 條第2 項之第一級、第二級毒品
    ，不得非法持有、施用，竟於前開強制戒治執行完畢釋放後
    之5 年內，基於施用第一級毒品之概括犯意，自94年5 月間
    某日起至同年8 月31日下午8 時10分許，在其高雄市鼓山區
    ○○○路247 巷15弄27號住處、或高雄市前鎮區某不詳公園
    公廁內，以將海洛因粉末摻水後，利用注射針筒注射入人體
    之方式，連續施用海洛因多次。另基於施用第二級毒品之概
    括犯意，自94年5 月間某日起至同年8 月23日下午6 時56分
    起回溯24小時之某時（不含該次查獲遭警方拘束之期間），
    在前開處所，以將甲基安非他命置於吸食器內，用火燒烤加
    熱，吸食所生霧化氣體之方式，連續施用甲基安非他命多次
    。嗣分別於：(一)94年6 月7 日晚上8 時30分許，在高雄市○
    ○區○○路與林森路口為警查獲，並扣得海洛因1 包（淨重
    ：1.47公克、空包裝重0.87公克）。(二)94年8 月23日下午4
    時30分許，在高雄市新興區○○○路3 號前為警查獲，扣得
    殘留有海洛因成分之殘渣袋1 只，及乙○○所有，供施用海
    洛因所用之注射針筒1 支。(三)94年8 月31日晚上8 時40分許
    ，乙○○主動前往高雄市○鎮區○○路49號瑞隆派出所，坦
    承犯有施用海洛因毒品犯行，並扣得海洛因1 包（凈重0.01
    公克、空包裝重0.19公克），及其所有供施用海洛因所用之
    注射針筒1 支。
二、案經高雄市政府警察局苓雅分局報請臺灣高雄地方法院檢察
    署檢察官偵查起訴，及移送併案審理。
    理  由
一、本件被告乙○○所犯為死刑、無期徒刑、最輕本刑為3 年以
    上有期徒刑以外之罪，其於準備程序進行中，就被訴事實為
    有罪之陳述，經告知簡式審判程序之旨，並聽取當事人之意
    見後，本院合議庭裁定由受命法官獨任進行簡式審判程序，
    合先敘明。
二、上揭事實，業據被告於本院審理中自白不諱，而其先後3 次
    遭查獲時所採取之尿液，經送請高雄市立凱旋醫院檢驗結果
    ，94年6 月7 日、8 月23日所採之尿液呈嗎啡及甲基安非他
    命陽性反應，同年8 月31日採取之尿液，呈嗎啡陽性反應等
    情，有該醫院94年6 月27日編號00000000號、94年8 月30日
    編號A00000000 號、94年9 月12日編號A000 00000號濫用藥
    物尿液檢驗報告3 紙及嫌疑人尿液代碼對照表3 份附卷可稽
    。又本件扣案白色粉末2 包，經送請法務部調查局檢驗結果
    ，認均含第一級毒品海洛因成分（重量分別為：94年6 月7
    日扣案1 包：淨重：1.47公克、空包裝重0.87公克、94年8
    月31日扣案1 包：凈重0.01公克、空包裝重0.19公克），有
    該局94年12月15日調科壹字第22002133 3號、94年12月14日
    調科壹字第22002166號鑑定通知書2 紙存卷可參，足認扣案
    白粉即係海洛因毒品無訛。另扣案殘渣袋經送請檢驗結果，
    認其上殘留有海洛因成分，亦有法務部調查局94年11月15日
    調科壹字第220021499 號鑑定通知書1 紙附卷可參。此外，
    本件復有被告用以施用海洛因之注射針筒2 支扣案足資佐證
    ，足認被告上開自白核與事實相符，自可採為認定事實之證
    據。從而，被告施用海洛因及甲基安非他命之事實，堪以認
    定。另被告於92年間，因施用毒品案件，經本院以92年度毒
    聲字第2721號、2728號裁定送觀察、勒戒後，認有繼續施用
    毒品之傾向，經以92年度毒聲字第3357號裁定令入戒治處所
    施以強制戒治，並於93年2 月19日強制戒治執行完畢釋放之
    事實，有臺灣高等法院被告前案紀錄表、台灣高雄地方法院
    檢察署刑案資料查註紀錄表各1 紙在卷可稽，被告於前開強
    制戒治執行完畢後5 年內，再犯本件施用毒品罪事證明確，
    應依法論科。
四、查海洛因、甲基安非他命分屬毒品危害防制條例第2 條第2
    項所稱之第一、二級毒品，不得持有、施用。被告竟分別持
    之以施用，核其所為，係犯毒品危害防制條例第10條第1 項
    之施用第一級毒品罪及同條第2 項之施用第二級毒品罪，其
    施用毒品前後持有該毒品之低度行為，應被其施用之高度行
    為所吸收，不另論罪。又被告先後多次施用海洛因、甲基安
    非他命犯行，時間緊接、手法及罪名均同，顯係基於概括犯
    意而為之，為連續犯，應論以一罪，並加重其刑。被告所犯
    上開二罪之間，犯意各別，行為互殊，應予分論併罰。又公
    訴意旨雖未述及前開被告連續施用海洛因及甲基安非他命之
    犯行，惟因該部分犯行與前經起訴之被告於94年6 月7 日晚
    上8 時30分起回溯24小時內之某時，所為施用海洛因及甲基
    安非他命各1 次之犯行間，有連續犯裁判上一罪之關係，應
    為起訴效力所及，自在本院所得審理之範圍。至被告雖曾於
    94年8 月31日主動前往瑞隆派出所，向員警坦承犯有施用海
    洛因毒品之犯行，惟刑法第62條所規定之自首，以對於未發
    覺之罪，向有偵查權之機關或公務員自承犯罪，進而接受裁
    判為要件；而具有連續犯或牽連犯等裁判上一罪關係之犯罪
    ，苟全部犯罪未被發覺前，行為人僅就其中一部分犯罪自首
    ，固仍生全部自首之效力，反之，倘其中一部分犯罪已先被
    有偵查權之機關或公務員發覺，行為人事後方就其餘未被發
    覺之部分，主動供認其犯行時，因與上開自首之要件不符，
    自不得適用自首之規定減輕其刑（最高法院83年度台上字第
    3935號參照）。本件被告所為連續施用海洛因犯行，早於94
    年6 月27日、8 月23日即遭警查獲發覺等情，已如前述，是
    被告後雖主動供認其餘未被發覺之部分犯行，惟此仍不生自
    首效力。另被告前於91年間，因竊盜案件，經本院以92年度
    易字第223 號判處有期徒刑1 年2 月，並經台灣高等法院高
    雄分院以92年度上易字第1252號駁回上訴確定，於94年4 月
    18 日 執行完畢之事實，可參卷附臺灣高等法院被告前案紀
    錄表、台灣高雄地方法院檢察署刑案資料查註紀錄表自明，
    其於上開徒刑執行完畢後5 年內，再犯本件最重本刑為有期
    徒刑以上之2 罪，為累犯，均應依刑法第47條之規定加重其
    刑，並均遞加重之。爰審酌被告前有施用毒品之不良素行，
    歷經觀察、勒戒及強制戒治程序後，仍未能徹底戒絕毒品，
    顯見意志不堅，且有失政府制定毒品危害防制條例之立法美
    意，本不宜寬貸，惟念其施用毒品乃自戕一己之身體健康，
    尚未害及他人，且犯後尚知坦承犯行等一切情狀，各量處如
    主文所示之刑，並定其應執行之刑，以資儆懲。本件扣案白
    色粉末2 包，經送檢驗結果係海洛因，屬違禁物。另扣案殘
    渣袋1 只，因其上殘留有海洛因成分，衡情難以分析剝離，
    應視為毒品，均應依毒品危害防制條例第18條第1 項前段規
    定宣告沒收銷燬之。至前開扣案海洛因包裝，因包覆毒品，
    其上顯留有該毒品之殘渣，亦難與之剝離，應整體視之為毒
    品，連同該包裝併予宣告沒收銷燬，至鑑驗耗用之海洛因既
    已滅失，自無庸宣告沒收銷燬。本件另扣案之注射針筒2支
    ，係被告所有，且為供施用海洛因毒品所用之物，據被告於
    本院審理中自陳甚明，爰依刑法第38條第1 項第2 款規定諭
    知沒收。
據上論斷，應依刑事訴訟法第273 條之1 第1 項、第299 條第1
項前段，毒品危害防制條例第10條第1 項、第2 項、第18條第1
項前段，刑法第11條、第56條、第47條、第38條第1 項第2 款、
第51條第5 款，判決如主文。
本案經檢察官甲○○到庭執行職務。
中    華    民    國    95    年    2     月    27    日
                  刑事第十二庭  法  官  黃宗揚
以上正本證明與原本無異。
如不服本判決，應於收受送達後10日內向本院提出上訴書狀。
中    華    民    國    95    年    2     月    27    日
                                書記官  王壹理
毒品危害防制條例第10條
施用第一級毒品者，處 6 月以上 5 年以下有期徒刑。
施用第二級毒品者，處 3 年以下有期徒刑。


司法院資訊處製作；財團法人民間司法改革基金會備份。
